【裁判字號】    98,訴,4532
【裁判日期】    990622
【裁判案由】    毒品危害防制條例
【裁判全文】
臺灣板橋地方法院刑事判決              98年度訴字第4532號
公  訴  人  台灣板橋地方法院檢察署檢察官
被      告  甲○○
上列被告因違反毒品危害防制條例案件，經檢察官提起公訴（98
年度毒偵字第7736號），被告於準備程序中就被訴事實為有罪之
陳述，本院合議庭裁定由受命法官改依簡式審判程序獨任審理，
判決如下：
    主      文
甲○○施用第一級毒品，累犯，處有期徒刑捌月，扣案海洛因伍
包（合計驗餘淨重參點玖捌公克）沒收銷燬之；扣案注射針筒壹
支沒收。又施用第二級毒品，累犯，處有期徒刑肆月，扣案甲基
安非他命壹包（驗餘淨重零點貳玖零玖公克）沒收銷燬之。應執
行有期徒刑拾月，扣案海洛因伍包（合計驗餘淨重參點玖捌公克
）、甲基安非他命壹包（驗餘淨重零點貳玖零玖公克）均沒收銷
燬之；扣案注射針筒壹支沒收。
    事      實
一、甲○○前曾於民國88年間，因施用毒品案件，經裁定送觀察
    、勒戒，於88年5 月12日執行完畢釋放。再於89年間，因竊
    盜、施用毒品違反毒品危害防制條例、恐嚇取財等案件，經
    本院分別判決處有期徒刑三月、四月、十月確定，經合併執
    行、假釋、撤銷假釋，於94年12月18日縮刑期滿執行完畢。
    詎仍不知警惕，竟分別基於施用第一級毒品海洛因及第二級
    毒品甲基安非他命之犯意，於98年10月15日某時許，在台北
    縣板橋市○○路安樂巷1 弄8 號住處，將少許甲基安非他命
    放在玻璃球吸食器內以火燒烤使成煙霧後，吸食施用甲基安
    非他命一次。復於98年10月16日上午7 時許，在上開住處，
    將少許海洛因粉末置入注射針筒內加水稀釋後，注射施用海
    洛因一次。嗣於98年10月16日下午5 時20分許，在台北縣土
    城市○○路2 號前為警查獲，扣得其持有、預備供施用之海
    洛因5 包（合計驗餘淨重3.98公克）、甲基安非他命1 包（
    驗餘淨重0.2909公克），及其所有供施用海洛因所用之注射
    針筒1 支等物。經採集其尿液檢體送驗，結果呈海洛因代謝
    物嗎啡類、甲基安非他命陽性反應。
二、案經台北縣政府警察局板橋分局報告台灣板橋地方法院檢察
    署檢察官偵查起訴。
    理      由
一、本案被告甲○○所犯係死刑、無期徒刑、最輕本刑為三年以
    上有期徒刑以外之罪，且非高等法院管轄之第一審案件，其
    於準備程序中就被訴事實為有罪之陳述，經本院告知簡式審
    判程序之旨，並聽取公訴人、被告之意見後，經合議庭裁定
    由受命法官獨任進行簡式審判程序，合先敘明。
二、上揭事實，業據被告於本院審理時坦承不諱，並有前開海洛
    因、甲基安非他命、注射針筒等物扣案可證，且被告於98年
    10月16日為警查獲後，經採集其尿液檢體送驗，結果確呈海
    洛因代謝物嗎啡類、甲基安非他命陽性反應，有台灣檢驗科
    技股份有限公司濫用藥物尿液檢驗報告書、對照表、交通部
    民用航空局航空醫務中心毒品鑑定書、法務部調查局鑑定書
    等件附卷可憑，足證被告自白核與事實相符，堪以採信。查
    被告前曾於88年間，因施用毒品案件，經裁定送觀察、勒戒
    在案，再於91年間，因施用毒品案件，經法院判刑確定，其
    於5 年內再犯本案施用毒品，事證明確，其犯行洵堪認定。
三、核被告所為，係犯毒品危害防制條例第10條第1 項之施用第
    一級毒品罪、第10條第2 項之施用第二級毒品罪。至被告施
    用前後持有海洛因、甲基安非他命之低度行為，為其進而施
    用之高度行為所吸收，不另論罪。又被告所犯上開二罪，犯
    意各別，行為互殊，應予分論併罰。查被告有如前所述之前
    案紀錄，於94年12月18日縮刑期滿執行完畢，有台灣高等法
    院被告前案紀錄表在卷可稽，其於受徒刑之執行完畢後，五
    年以內故意再犯本案有期徒刑以上之罪，均為累犯，俱應依
    刑法第47條第1 項規定加重其刑。
四、爰審酌被告之素行不佳，經執行觀察、勒戒後，仍未戒除吸
    毒惡習，施用毒品危害其個人身心健康，及犯罪後坦承犯行
    ，態度尚屬良好等一切情狀，分別量處如主文所示之刑，並
    定其應執行之刑，以示懲儆。
五、扣案海洛因5 包（合計驗餘淨重3.98公克）、甲基安非他命
    1 包（驗餘淨重0.2909公克），為被告持有供施用之第一、
    二級毒品，而本件海洛因、甲基安非他命均為細微粉末，部
    分沾附於包裝袋上（見查獲照片），若欲完全析離，雖非不
    可能，但此舉對毒品危害防制政策之施行，並無特殊助益，
    且徒費執行之成本，故均併依毒品危害防制條例第18條第1
    項前段規定宣告沒收銷燬之，以符執行之實際。另扣案注射
    針筒1 支，為被告所有供本案施用海洛因犯罪所用之物，業
    據其供明在卷，爰依刑法第38條第1 項第2 款規定宣告沒收
    。
據上論斷，應依刑事訴訟法第273 條之1 第1 項、第299 條第1
項前段，毒品危害防制條例第10條第1 項、第2 項、第18條第1
項前段，刑法第11條前段、第47條第1 項、第51條第5 款、第38
條第1 項第2 款，判決如主文。
本案經檢察官馮君傑到庭執行職務。
中    華    民    國    99    年    6     月    22    日
                  刑事第17庭  法  官  林鈺琅
以上正本證明與原本無異。
如不服本判決，應於收受送達後10日內，向本院提出上訴狀，並
應敘述具體理由；其未敘述上訴理由者，應於上訴期間屆滿後20
日內，向本院補提理由書（均須按他造當事人之人數附繕本），
「切勿逕送上級法院」。
                              書記官  鍾惠萍
中    華    民    國    99    年    6     月    22    日
附錄本案論罪科刑法條全文：
毒品危害防制條例第10條：
  施用第一級毒品者，處六月以上五年以下有期徒刑。
  施用第二級毒品者，處三年以下有期徒刑。

司法院資訊處製作；財團法人民間司法改革基金會備份。
